31/08/2021 Currículo Lattes



Imprim currícul



Diandra Albuquerque Lopes

Endereco para acessar este CV: http://lattes.cnpg.br/3673900402027975

Última atualização do currículo em 31/08/2021

Resumo informado pelo autor

Graduada em Ciências Biológicas (Licenciatura) pela Universidade Federal de Goiás. Mestre e Doutora em microbiologia pela Universidade de Brasília. Experiência na área de Enzimologia e Biologia molecular, com ênfase na produção, purificação de hemicelulases de fungos filamentos.

(Texto informado pelo autor)

Nome civil

Nome Diandra Albuquerque Lopes

Dados pessoais

Nascimento 29/11/1990 - Ji-paraná/RO - Brasil

CPF 037.154.411-43

Formação acadêmica/titulação

2017 - 2021 Doutorado em Biologia Microbiana.

Universidade de Brasília, UnB, Brasília, Brasil

Título: Caracterização de mananases produzidas por Clonostachys byssicola quando crescido em casa do

grão da soja, Ano de obtenção: 2021

31/08/2021 Currículo Lattes

Orientador: Edivaldo Ximenes Ferreira Filho
Bolsista do(a): Coordenação de Aperfeiçoamento de Pessoal de Nível Superior

2015 - 2017 Mestrado em Biologia Microbiana.
Universidade de Brasília, UnB, Brasília, Brasil
Título: Caracterização parcial de mananases produzidas por C. byssicola cultivado em casca de soja, Ano de obtenção: 2017
Orientador: Edivaldo Ximenes Ferreira Filho
Bolsista do(a): Coordenação de Aperfeiçoamento de Pessoal de Nível Superior

2011 - 2014 Graduação em Ciências Biológicas.
Universidade Federal de Goiás, UFG, Goiania, Brasil

Formação complementar

2013	Extensão universitária em Inglês IV. (Carga horária: 60h). Universidade Federal de Goiás, UFG, Goiania, Brasil
2012 - 2012	Extensão universitária em Inglês III. (Carga horária: 60h). Universidade Federal de Goiás, UFG, Goiania, Brasil
2012 - 2012	Extensão universitária em Atualização em métodos laboratoriais aplicados em. (Carga horária: 220h). Universidade Federal de Goiás, UFG, Goiania, Brasil
2011 - 2011	Extensão universitária em Inglês II. (Carga horária: 60h). Universidade Federal de Goiás, UFG, Goiania, Brasil
2011 - 2011	Curso de curta duração em diagnostico molecular. (Carga horária: 5h). Universidade Federal de Goiás, UFG, Goiania, Brasil
2011 - 2011	Extensão universitária em inglês I. (Carga horária: 60h). Universidade Federal de Goiás, UFG, Goiania, Brasil

Atuação profissional

1. Universidade Federal de Goiás - UFG

Vínculo institucional	
2014 - 2014	Vínculo: Bolsista , Enquadramento funcional: PIBIC , Carga horária: 20, Regime: Dedicação exclusiva Outras informações: Título do Projeto: ESTUDO DO PAPEL DA PBPKAC1 NA TRANSIÇÃO MORFOLÓGICA DO FUNGO PATOGÊNICO Paracoccidioides brasiliensis.
2013 - 2014	Vínculo: Bolsista , Enquadramento funcional: PIBIC , Carga horária: 20, Regime: Dedicação exclusiva Outras informações:

31/08/2021 Currículo Lattes

Título do Projeto: ESTUDO DO PAPEL DA PBPKAC1 NA TRANSIÇÃO MORFOLÓGICA DO FUNGO PATOGÊNICO Paracoccidioides brasiliensis.

2012 - 2012 Vínculo: Bolsista , Enquadramento funcional: PIBIC , Carga horária: 20, Regime: Dedicação exclusiva Outras informações:

PROGRAMA INSTITUCIONAL DE INICIAÇÃO CIENTÍFICA FINANCIADA PELA CNPq. Título do Plano De Trabalho: Clonagem e expressão dos cDNAs que codificam as subunidades catalíticas da PKA de P. brasiliensis

2012 - 2013 Vínculo: Bolsista , Enquadramento funcional: PIBIC , Carga horária: 20, Regime: Dedicação exclusiva Outras informações:

Título do Projeto CARACTERIZAÇÃO FUNCIONAL DE PROTEÍNAS HIPOTÉTICAS DO FUNGO PATOGÊNICO HUMANO PARACOCCIDIOIDES BRASILIENSIS

Produção

Produção bibliográfica

Artigos completos publicados em periódicos

 doi> COSTA, DIANDRA ALBUQUERQUE LOPES; FILHO, EDIVALDO XIMENES FERREIRA Microbial β-mannosidases and their industrial applications. APPLIED MICROBIOLOGY AND BIOTECHNOLOGY. JCR., v.103, p.535 - 547, 2019.

Página gerada pelo sistema Currículo Lattes em 31/08/2021 às 10:49:08.